【裁判字號】    98,上訴,105
【裁判日期】    980123
【裁判案由】    違反毒品危害防制條例等
【裁判全文】
臺灣高等法院高雄分院刑事判決         98年度上訴字第105號
    上  訴  人
    即  被  告  甲○○
                      （現另案於臺灣高雄第二監獄執行中）
上列上訴人因違反毒品危害防制條例等案件，不服臺灣高雄地方
法院97年度訴字第1359號中華民國97年12月2 日第一審判決（起
訴案號：臺灣高雄地方法院檢察署97年度偵字第6530號），提起
上訴，本院判決如下：
    主  文
上訴駁回。
    理  由
一、依刑事訴訟法第350 條、第361 條、第362 條、第367 條規
    定，不服地方法院之第一審判決而上訴者，須提出上訴書狀
    ，並應敘述具體理由，為上訴必備之程式；倘已提出上訴理
    由，但所提非屬具體理由者，則由第二審法院以上訴不合法
    律上之程式，判決駁回。而所謂具體理由，必係依據卷內既
    有訴訟資料或提出新事證，指摘或表明第一審判決有何採證
    認事、用法或量刑等足以影響判決本旨之不當或違法，而構
    成應予撤銷之具體事由，始克當之（例如：依憑證據法則具
    體指出所採證據何以不具證據能力，或依憑卷證資料，明確
    指出所為證據證明力之判斷如何違背經驗、論理法則）；倘
    僅泛言原判決認定事實錯誤、違背法令、量刑失之過重或輕
    縱，而未依上揭意旨指出具體事由，或形式上雖已指出具體
    事由，然該事由縱使屬實，亦不足以認為原判決有何不當或
    違法者（例如：對不具有調查必要性之證據，法院未依聲請
    調查亦未說明理由，或援用證據不當，但除去該證據仍應為
    同一事實之認定），皆難謂係具體理由，俾與第二審上訴制
    度旨在請求第二審法院撤銷、變更第一審不當或違法之判決
    ，以實現個案救濟之立法目的相契合，此有最高法院97年台
    上字第892 號判決意旨可參照。
二、本件上訴人即被告甲○○不服原判決，提起上訴，其上訴理
    由僅空言泛稱，有關毒品部分，被告均已坦承犯行，原審量
    刑過重，其餘有關寄藏改造手槍及持有子彈部分，原審均未
    明確交代該槍彈之來源等為由，指摘原判決不當云云。然查
    ：被告於警詢、偵查及原審時均已坦承有毒品及持有子彈、
    寄藏改造手槍等犯行，以及其持有之子彈係向綽號「阿文」
    者所收受，扣案改造手槍則係受化名「張明修」所寄藏保管
    ，且被告及辯護人於原審時對於卷內有關證據之證據能力均
    表示不爭執等情，原審均已於判決理由中論斷綦詳，至於事
    實上該槍、彈之真正來源為何？原判決雖未予調查或說明理
    由，亦不影響犯罪事實之認定，對於被告成立持有子彈罪及
    寄藏改造手槍罪，亦無影響，而上訴人即被告甲○○並未具
    體指摘原審判決採證、量刑有何違法或不當之情形。是被告
    之上訴理由顯未具體指摘原判決關於認定事實、適用法律、
    量刑等事項，究竟有何違法或不當之情形。揆諸上開說明，
    本件上訴不合法律上之程式，且無從命補正，應予駁回，爰
    不經言詞辯論，依刑事訴訟法第367 條前段、第372 條，判
    決如主文。
中    華    民    國    98    年    1     月    23    日
                  刑事第二庭  審判長法  官  林正雄
                                    法  官  陳啟造
                                    法  官  黃壽燕
以上正本證明與原本無異。
施用第二級毒品部分不得上訴，其餘部分如不服本判決應於收受
本判決後10日內向本院提出上訴書狀，其未敘述上訴理由者，並
得於提起上訴後10日內向本院補提理由書狀（均須按他造當事人
之人數附繕本）「切勿逕送上級法院」。
中    華    民    國    98    年    1     月    23    日
                                    書記官  梁雅華


司法院資訊處製作；財團法人民間司法改革基金會備份。
